【裁判字號】    90,易,2198
【裁判日期】    901224
【裁判案由】    毒品危害防制條例
【裁判全文】
臺灣臺中地方法院刑事判決                          九十年度易字第二一九八號
    公  訴  人  臺灣臺中地方法院檢察署檢察官
    被      告  甲○○
右列被告因違反毒品危害防制條例案件，經檢察官提起公訴（九十年度毒偵字第二八
四二號），及移送併為審理（九十年度毒偵字第三五七九號），本院判決如左：
    主  文
甲○○連續施用第二級毒品，累犯，處有期徒刑柒月。
    事  實
一、甲○○前曾於民國八十五年十月十七日、八十六年九月四日，因違反麻醉藥品管
    理條例案件，經本院、臺灣高等法院臺中分院分別判處有期徒刑三月、四月確定
    ，並各於八十六年三月二十二日、八十七年十一月八日，經送監執行完畢。復因
    施用第二級毒品案件，經依本院八十七年度毒聲字第一０八七號裁定送觀察、勒
    戒後，認無繼續施用毒品之傾向，業經臺灣臺中地方法院檢察署檢察官於八十七
    年八月十四日，以八十七年度偵字第一六一０七號為不起訴處分確定，嗣於民國
    八十九年十月二十一日再度為警查獲其施用第二級毒品安非他命，經臺灣南投地
    方法院以八十九年度毒聲字第二二九號裁定送臺灣南投看守所附設勒戒處所執行
    觀察勒戒後，認有繼續施用毒品之傾向（另並經臺灣南投地方法院於九十年五月
    十一日以八十九年度訴字第四五四號刑事判決判處甲○○連續施用第二級毒品，
    累犯，處有期徒刑陸月，如易科罰金，以佰元折算壹日在案，同案持有第一級
    毒品部分則判處有期徒刑肆月，如易科罰金，以佰元折算壹日，併定應執行刑
    為有期徒刑玖月，如易科罰金，以佰元折算壹日），再經臺灣南投地方法院以
    八十九年毒聲字第一八九八號裁定送臺灣臺中戒治所強制戒治壹年，復因強制戒
    治已滿三月，其成效經評定為合格，無繼續戒治之必要，經同上開院以九十年度
    毒聲字第四三三號裁定停止戒治，所餘戒治期間，並宣付保護管束（期滿日期為
    九十年十一月十六日）。詎甲○○於停止強制戒治付保護管束期間，猶不知警惕
    ，竟另基於施用第二級毒品安非他命之概括犯意，自九十年四月底某日起至九十
    年六月四日止，在南投縣南投市○○路○段五十八之九號其不詳姓名之友人家中
    ，以平均一星期施用二次之量，將少許第二級毒品安非他命置於玻璃球內以火燒
    烤產生煙霧而吸其煙霧之方式，連續施用第二級毒品安非他命多次。嗣先後於九
    十年五月三日、同年月十七日及同年六月四日三次經通知到臺灣臺中地方法院檢
    察署報到採集尿液送驗，其結果呈現甲基安非他命（三次均有）、安非他命（指
    九十年五月十七日及九十年六月四日）陽性反應，始知上情。
二、案經臺灣臺中地方法院檢察署檢察官自動檢舉偵查起訴及移送併為審理。
    理  由
一、右揭事實，業據被告甲○○於本院審理時坦承不諱，且被告先後於九十年五月三
    日、同年月十七日及同年六月四日三次經通知到臺灣臺中地方法院檢察署報到採
    集尿液送驗，其結果呈現甲基安非他命（三次均有）、安非他命（指九十年五月
    十七日及九十年六月四日）陽性反應，此有私立中山醫學院附設孫中山先生紀念
    醫院藥物濫用檢測中心所出具之篩檢報告三紙及臺灣臺中地方法院檢察署受保護
    管束人（被告）尿液檢體監管記錄表（第三聯）三紙在卷足憑，則被告就其有連
    續施用第二級毒品安非他命之自白核與事實相符，堪可採信。另被告係經送強制
    戒治已屆滿三月，其成績經評定為合格，認無繼續戒治之必要，始經臺灣南投地
    方法院裁定停止戒治，付保護管束等情，足認被告於經戒治後確已斷癮，故被告
    此次於保護管束期間再為施用第二級毒品之犯行，應確係另行起意無訛，且被告
    此次在保護管束期間內，始另行起意施用第二級毒品，亦非阻卻犯罪之事由（最
    高法院八十九年臺非字第九十號判決參照），本件事證明確，被告三犯施用第二
    級毒品安非他命之犯行洵堪認定。
二、按安非他命屬毒品危害防制條例第二條第二項第二款所規定之第二級毒品。被告
    三犯施用毒品安非他命之行為，核係犯毒品危害防制條例第十條第二項之施用第
    二級毒品罪。又被告為供施用第二級毒品而持有該級毒品之低度行為，應為施用
    之高度行為所吸收，不另論罪。又公訴人雖未敘及被告自九十年四月底某日起至
    九十年四月三十日止及自九十年五月十七日起至九十年六月四日止（即移送併案
    之九十年度偵字第三五七九號部分），連續施用第二級毒品安非他命之犯行，惟
    此二部分與檢察官起訴部分，有連續犯裁判上一罪之關係，為起訴效力所及，本
    院自得併予審判，附此敘明。次查被告先後多次施用第二級毒品安非他命之犯行
    ，時間緊接，觸犯構成要件相同之罪，顯係基於概括犯意反覆為之，為連續犯，
    應依刑法第五十六條之規定，以一罪論，並加重其刑。末查被告前曾於八十五年
    十月十七日、八十六年九月四日，因違反麻醉藥品管理條例案件，經本院、臺灣
    高等法院臺中分院分別判處有期徒刑三月、四月確定，並各於八十六年三月二十
    二日、八十七年十一月八日，經送監執行完畢，有臺灣臺中地方法院檢察署刑案
    資料查註紀錄表一份附卷可稽，被告前受有期徒刑執行完畢，於五年以內再犯本
    件有期徒刑以上之罪，為累犯，應依刑法第四十七條規定遞加重其刑。爰審酌被
    告之素行、犯罪之動機、目的、手段及前因施用毒品經觀察、勒戒後，因認無繼
    續施用傾向，經臺灣臺中地方法院檢察署檢察官為不起訴處分確定後，並再次經
    送強制戒治，而後停止戒治，卻仍再犯本案之罪、施用第二級毒品期間之長短、
    次數、所生危害及犯後坦承犯行態度尚屬良好等一切情狀，量處如主文所示之刑
    ，以示懲儆。
三、至於被告於九十年六月四日，所採送驗尿液中檢測出嗎啡陽性反應，此部分則應
    由檢察官另行依法處理，併予敘明。
據上論斷，應依刑事訴訟法第二百九十九條第一項前段，毒品危害防制條例第十條第
二項、第二十條第三項前段，刑法第十一條前段、第五十六條、第四十七條，判決如
主文。
本案經檢察官鄒千芝到庭執行職務。
中      華      民      國      九十      年    十二    月    二十四    日
                                臺灣臺中地方法院刑事第四庭
                                    法  官  許  旭  聖
右正本證明與原本無異。
如不服本判決，應於判決送達後十日內向本院提出上訴狀，上訴於
臺灣高等法院臺中分院（須附繕本）。
                                    書記官
中      華      民      國      九十      年    十二    月    二十四    日
附錄本案論罪科刑法條全文：
毒品危害防制條例第十條第二項：
施用第二級毒品者，處三年以下有期徒刑。


司法院資訊處製作；財團法人民間司法改革基金會備份。
